

Personalia

Naam

Raisa Mahesvara Niadilova

Adres

Jacques Urlusplantsoen 2324LE, Leiden

E-mail

raisanm2001@gmail.com

Geboortedatum 11-5-2001

Geboorteplaats Padang

Geslacht Vrouw

Nationaliteit Indonesisch

LinkedIn

https://www.linkedin.com/in/raisamahesvara-niadilova-2001-1b275220a

Website

https://raisanm.github.io/my-IT-Portofolio/

Talenkennis

Nederlands Vloeiend
Engels Vloeiend
Indonesisch Redelijk

IT-vaardigheden

HTML, JavaScript, CSS,

React, React Native, PHP,
Bekwaam

Node.js, Vue.js, MySQL,

GitHub

Unity, C++, Laravel,

Bootstrap, TailwindCSS, Gemiddeld

TypeScript, SourceTree

Design en kunst vaardigheden

ClipStudioPaintEX,
Procreate, After Effects, Ervaren
LumaFusion
Figma, Adobe XD,

Blender

Bekwaam

Raisa Mahesvara Niadilova

Als vierdejaars CMGT-student ben ik bekwaam in programmeren, ontwerpen en projectmanagement, met specialisatie in full-stack, mobile en web development, maar ook in game development. Mijn passie ligt bij het creëren van boeiende gebruikerservaringen. Ervaring met diverse programmeertalen, frameworks en game-engines zoals React, Laravel, Unity. Klaar om mijn vaardigheden in te zetten binn de web-, mobiel en game-ontwikkelingsindustrie.

Werkervaring

Peercoaching

sep. 2021 - aug. 2022

Hogeschool Rotterdam, Rotterdam

Ik heb **leiding gegeven** aan **eerstejaars CMGT-studenten** binnen een groep met peercoaches. Als **peercoach** was mijn taak om eerstejaars **te begeleiden** bij zaken waar ze moeite mee hadden, zoals **programmeren**, **ontwerpen en projectmanagement.** Daarnaast fungeerde ik als **vertrouwenspersoon** voor studenten die problemen of moeilijkheden ondervonden binnen de opleiding.

- Peercoach: Leiding gegeven aan een team eerstejaars CMGT-studenten binnen een groep met peercoaches.
- **Begeleiding**: Ervaring in het begeleiden van studenten op het gebied van programmeren, ontwerpen en projectmanagement.
- Vertrouwenspersoon: Gefungeerd als vertrouwenspersoon voor studenten met problemen of moeilijkheden binnen de opleiding.

Lead Artist sep. 2023 - jan. 2024

Vivid Visions Studios, Rotterdam

Tijdens mijn betrokkenheid bij de **ontwikkeling** van het spel **"Seasons Of Rocco"**, kon ik mijn kennis over het **leiden van de kunstafdeling** binnen Vivid Visions Studios vergroten. Samen met mijn team heb ik de **artstijl** van het spel ontworpen, waaronder **UI-visueel ontwerp**, **3D-game-assets in Blender**, **textuurontwerp en animatie**.

- Game-Art Development: Ervaring met UI-visueel ontwerp, 3D-game-assets in Blender, textuurontwerp en animatie.
- Leidende Rol: Speelde een cruciale rol in het ontwikkelen van de visuele aspecten van het spel "Seasons Of Rocco" als onderdeel van het art department team bij Vivid Visions Studios.
- Teamwerk: Samen met mijn team ontwierp ik de artstijl van het spel, waaronder UI-visueel ontwerp, 3D-game-assets in Blender, textuurontwerp en animatie.

Opleiding

Bachelor of Creative media game technologies

sep. 2021 - heden

Hogeschool Rotterdam, Rotterdam

Relevante cursussen: Full-stack web development, Web applications, mobile technology and smart devices, mobile applications, Internet of Things, Game and Design Minor: 2D en 3D game development, advance programming

Certificaten

CMGT Propedeuse

2022

B Creative Media and Game Technologies - diff. Mediatechn.

Stages

Stagiair Onwego

sep. 2022 - jan. 2023

Onwego, Naaldwijk

- Samengewerkt met **opdrachtgevers** om **websites te coderen, ontwerpen en opmaken**, met als doel het verbeteren van de **gebruikerservaring**.
- Tijdens mijn stage bijgedragen aan evenementenmarketing, waarbij ik waardevolle inzichten heb opgedaan in promotiestrategieën.